【裁判字號】    89,易,1498
【裁判日期】    890704
【裁判案由】    傷害等
【裁判全文】
臺灣臺南地方法院刑事判決                        八十九年度易字第一四九八號
    公  訴  人  臺灣台南地方法院檢察署檢察官
    被      告  丁○○
右列被告因傷害等案件，經檢察官提起公訴（八十九年度偵字第二一七七號），本院
判決如左：
    主  文
丁○○以強暴妨害人行使權利，處有期徒刑柒月；又傷害人之身體，處有期徒刑捌月
；又傷害人之身體，處有期徒刑柒月；應執行有期徒刑壹年捌月。
    事  實
一、丁○○於民國八十八年十一月二十五日凌晨三時許至台南縣善化鎮小新里成功新
    村六三號前騎樓乙○○、甲○○夫妻共同經營之「戰」檳榔攤，要求受僱看管檳
    榔攤之丙○○無償給予香煙，為丙○○所拒，丁○○遂以大吼大叫敲打桌子之脅
    迫方式強要賒帳，丙○○即按鈴至樓上甲○○夫妻居住之房間，甲○○聞鈴以為
    丙○○要換小鈔，下樓後發現丁○○強行無償索煙，經制止無效而與丁○○發生
    爭執，甲○○為息事寧人交付香煙一包，惟丁○○仍在檳榔攤繼續叫罵敲打桌子
    ，甲○○即轉身進入檳榔攤後方供住宅所用之一樓客廳內打電話，丁○○見狀，
    未經許可即打開甲○○住處鋁門，無故侵入甲○○住處之客廳內，以強暴手法強
    行搶下甲○○手上之電話，妨害甲○○行使權利。另基於傷害之故意，在客廳內
    強抓甲○○之頭部撞擊牆壁，又強壓甲○○在客廳沙發桌上以拳頭接續毆打甲○○，甲○○因而受有頭部皮下血腫、右手姆指瘀青及左側手肘擦傷等傷害，甲○○遭毆打時不斷大喊救命。其夫乙○○於樓上臥室內聽聞下樓，發現其妻正遭丁○○強壓毆打，出於防衛甲○○之意，以手抓住丁○○肩膀強將丁○○拉開，丁○○見狀遂另行起意，反身毆打乙○○臉頰，二人在客廳地上扭打約數十秒，致
    乙○○右面頰挫傷併瘀腫、右手背左手背挫擦傷併瘀腫、頸部擦傷（乙○○被訴
    傷害部分另經檢察官為不起訴處分），適善化分局茄拔派出所警員陳善貴到場，
    將丁○○扭送至檳榔攤外。
二、案經被害人甲○○、乙○○訴由台南縣警察局善化分局報請台灣台南地方法院檢
    察署檢察官偵查起訴。
    理  由
一、訊之被告丁○○坦承進入住宅毆打告訴人甲○○，惟矢口否認以強行無償索煙，
    及傷害告訴人乙○○，辯稱：要買一包七星菸，因身上錢不夠要求賒帳，因遭甲○○責罵，遂尾隨梁女進入住宅搶其電話，誤以為梁女要叫人過來，遂出手毆打
    之，俟遭乙○○毆打並持武士刀殺傷，伊與乙○○自屋內客廳相互扭打至屋外檳
    榔攤，歷時約十分鐘警員始到場云云。經查，被告強行無償索煙之事實，業據證
    人丙○○於偵查中證述明確，復經檢察官於偵查中隔離訊問證人丙○○與告訴人
    二人，互核三人所述事發經過均相符合，且經檢察官勘驗案發當時檳榔攤內攝錄
    之錄影帶，依錄影帶畫面所示與告訴人及證人丙○○陳述一致，錄影顯示被告於
    三時十三分未經許可進入屋內，丙○○於鋁門旁望向屋內，三時十五分丙○○以
    檳榔攤電話報警，三時十六分十三秒警員進入屋內，三時十六分五十五秒警員以
    左手圍住被告脖子，直接將被告拉出屋外，並拉出檳榔攤，總計被告進入屋內時
    間未逾四分鐘，有勘驗筆錄在卷可參。再參照證人丙○○陳述：乙○○是以雙手
    拉開被告，下樓時沒有拿刀，核與警員陳善貴於偵查中陳述「我進入屋內看到蔡
    某、陳某扭打在地上，我將他們分開，我用手扭住蔡某脖子將他拖到外面」、「
    未見乙○○拿刀，現場也沒有刀，他們是二人扭打在地上，二人都沒有拿刀」，
    足認被告所辯遭乙○○持刀殺傷等情係事後卸責之詞，委無足採。此外並有甲○○、乙○○所受傷害之診斷書附於警卷可稽，事證明確，被告犯行堪以認定。
二、被告於夜間無故侵入他人住宅，所為係犯刑法第三百零六條第一項之侵入住宅罪
    ；其侵入住宅後又以強暴手法強取甲○○之電話，妨害甲○○打電話，所為另犯
    刑法第三百零四條第一項之強制罪。其侵入住宅意在阻止甲○○以電話報警，故
    上開二罪間有方法目的的牽連關係，應從一重之強制罪處斷。被告搶下電話後，
    另行起意毆打甲○○及拉其頭撞牆之行為，所為係犯刑法第二百七十七條第一項
    之傷害罪。其毆打甲○○時遭乙○○下樓發現強行拉開後，又另行起意，轉身毆
    打乙○○，其傷害乙○○行為另犯刑法及第二百七十七條第一項傷害罪。被告所
    犯強制罪、分別傷害甲○○、乙○○三罪間，犯意各別，行為互殊，應分論併罰
    。審酌被告因強行無償索煙未果，深夜侵入他人住宅，先打人妻，再毆人夫，目
    無法紀，行為深具惡性，經警趕到將其拉出後，於偵審中猶指乙○○持刀砍伊，
    以圖卸責，毫無悔意等一切情狀，就其所犯三罪分別量處如主文所示之刑，並定
    其應執行刑，以資儆懲。
據上論斷，應依刑事訴訟法第二百九十九條第一項前段，刑法第三百零四條第一項、
第二百七十七條第一項、第五十五條、第五十一條第五款，罰金罰鍰提高標準條例第
一條前段判決如主文。
中      華      民      國      八十九      年      七      月    四    日
                              臺灣臺南地方法院刑事第一庭
                                      法  官  陳振謙
右正本證明與原本無異
如不服本判決應於送達後十日內向本院提出上訴狀
                                      書記官  陳南山
中      華      民      國      八十九      年      七      月    五    日
刑法第三百零四條
  以強暴、脅迫使人行無義務之事或妨害人行使權利者，處三年以下有期徒刑、拘役
  或三百元以下罰金。
  前項之未遂犯罰之。
刑法第三百零六條
  無故侵入他人住宅、建築物或附連圍繞之土地或船艦者，處一年以下有期徒刑、拘
  役或三百元以下罰金。
  無故隱匿其內，或受退去之要求而仍留滯者，亦同。
刑法第二百七十七條第一項
傷害人之身體或健康者，處三年以下有期徒刑，拘役或一千元以下罰金。


司法院資訊處製作；財團法人民間司法改革基金會備份。
